---
title: "Anders Fogh Rasmussen 2007"
author: "victor Valdemar Hjuler"
output: html_document 
---
### Grundpakke 
```{r setup, include=FALSE}
knitr::opts_chunk$set(echo = TRUE,
                      warning = FALSE,
                      message = FALSE)

library(tidyverse)
library(here)


library(pdftools)
library(tidytext)
library(textdata) 
library(ggwordcloud)
```


### Anders_Fogh_2007.pdf:
```{r get-document}
Anders_path <- here("data","Anders_Fogh_Rasmussens_nytårstale_2006.pdf")
Anders_text <- pdf_text(Anders_path)
```


### siderne 
```{r single-page}
Anders_p5 <- Anders_text[1:5]
Anders_p5
```



### splittelse i teksten i linjer 
```{r split-lines}
Anders_df <- data.frame(Anders_text) %>% 
  mutate(text_full = str_split(Anders_text, pattern = '\n')) %>% 
  unnest(text_full) %>% 
  mutate(text_full = str_trim(text_full)) 

```

### opdelling af kolonner i tokens 

```{r tokenize}
Anders_tokens <- Anders_df %>% 
  unnest_tokens(word, text_full)
Anders_tokens

```

### optælling af ord 
```{r count-words}
Anders_wc <- Anders_tokens %>% 
  count(word) %>% 
  arrange(-n)
Anders_wc
```


### fjernelse af Stopordsliste 
```{r stopwords}
Anders_stop <- Anders_tokens %>% 
  anti_join(stop_words) %>% 
  select(-Anders_text)     
```

#Tæller ordene igen: 
```{r count-words2}
Anders_swc <- Anders_stop %>% 
  count(word) %>% 
  arrange(-n)
```

#Denne kode fjerner alle nummere fra pdf.filen
```{r skip-numbers}

Anders_no_numeric <- Anders_stop %>% 
  filter(is.na(as.numeric(word)))
```

### de mest hyppige ord i wordcloud  

```{r wordcloud-prep}
# de 100 mest unikke ord 
length(unique(Anders_no_numeric$word))


# 100 mest vigtigt ord i en cloud
Anders_top100 <- Anders_no_numeric %>% 
  count(word) %>% 
  arrange(-n) %>% 
  head(100)
Anders_top100
```


```{r wordcloud}
Anders_cloud <- ggplot(data = Anders_top100, aes(label = word)) +
  geom_text_wordcloud() +
  theme_minimal()

Anders_cloud
```

### Farveindeling i sjerne
```{r wordcloud-pro}
ggplot(data = Anders_top100, aes(label = word, size = n)) +
  geom_text_wordcloud_area(aes(color = n), shape = "star") +
  scale_size_area(max_size = 12) +
  scale_color_gradientn(colors = c("darkgreen","blue","red")) +
  theme_minimal()
```


### AFINN_da from Finn Årup Nielsen,
  
### "afinn_da": rangering fra de 5 mest posetive til de 5 mest negative 

```{r afinn}
afinn <- read_csv2("data/AFINN_da.csv")


AFINN_da_pos <- afinn %>% 
  filter(value %in% c(3,4,5))

AFINN_da_pos
```


### Sentiment analyse med afinn_da: 

### Anker.pdf med måling af værdier som både er posetiver og negativer
 
```{r bind-afinn}
Anders_tokens %>% distinct(word)
Anders_afinn <- Anders_stop %>% 
  inner_join(afinn)
Anders_afinn
```

### sentiment rangering med graf over posetiver og negativer 

```{r count-afinn}
Anders_afinn_hist <- Anders_afinn %>% 
     count(value)

ggplot(data = Anders_afinn_hist, aes(x = value, y = n)) +
  geom_col(aes(fill = value)) +
  theme_bw()
```

Investigate some of the words in a bit more depth:
```{r afinn-2}
Anders_afinn2 <- Anders_afinn %>%  
  filter(value == 2)
```

```{r afinn-2-more}
# de to mest unikke ord:
unique(Anders_afinn2$word)

# optælling & plotting
Anders_afinn2_n <- Anders_afinn2 %>% 
  count(word, sort = TRUE) %>% 
  mutate(word = fct_reorder(factor(word), n))


ggplot(data = Anders_afinn2_n, aes(x = word, y = n)) +
  geom_col() +
  coord_flip() +
  theme_bw()

```

### Opsummering af Fogh tale i score 

```{r summarize-afinn}
Anders_summary <- Anders_afinn2 %>% 
  summarize(
    mean_score = mean(value),
    median_score = median(value)
  )
Anders_summary 
```

