---
title: "Anker Jørgensen 1973"
author: "Victor Valdemar Hjuler"  
output: html_document            
---
### Læsning af grundpakke, 
```{r setup, include=FALSE}
knitr::opts_chunk$set(echo = TRUE,
                      warning = FALSE,
                      message = FALSE)

library(tidyverse)
library(here)

# text mining:

library(pdftools)
library(tidytext)
library(textdata) 
library(ggwordcloud)
```

### Anker.pdf:
```{r get-document}
Anker_path <- here("data","Anker_Jørgensens_nytårstale_1973.pdf")
Anker_text <- pdf_text(Anker_path)
```


### valg af sider  
```{r single-page}
Anker_p6 <- Anker_text[1:5]
Anker_p6
```



### Splittelse af linjerne 

```{r split-lines}
Anker_df <- data.frame(Anker_text) %>% 
  mutate(text_full = str_split(Anker_text, pattern = '\n')) %>% 
  unnest(text_full) %>% 
  mutate(text_full = str_trim(text_full)) 

# More information: https://cran.r-project.org/web/packages/stringr/vignettes/regular-expressions.html
```


### opdelling af kolonner i tokens 
```{r tokenize}
Anker_tokens <- Anker_df %>% 
  unnest_tokens(word, text_full)
Anker_tokens
# See how this differs from `Anker_pdf`
# Each word has its own row! 
```

### optælling af ordene 
```{r count-words}
Anker_wc <- Anker_tokens %>% 
  count(word) %>% 
  arrange(-n)
Anker_wc
```

### fjernelse af Stopordsliste 
```{r stopwords}
Anker_stop <- Anker_tokens %>% 
  anti_join(stop_words) %>% # 
  select(-Anker_text)     
```

### optæling af ord igen  
```{r count-words2}
Anker_swc <- Anker_stop %>% 
  count(word) %>% 
  arrange(-n)
```

### Her fjernes alle tal fra  Anker.pdf`?
```{r skip-numbers}
# This code will filter out numbers by asking:
# If you convert to as.numeric, is it NA (meaning those words)?
# If it IS NA (is.na), then keep it (so all words are kept)
# Anything that is converted to a number is removed 

Anker_no_numeric <- Anker_stop %>% 
  filter(is.na(as.numeric(word)))
```


### de mest hyppige ord i wordcloud  
```{r wordcloud-prep}
 
length(unique(Anker_no_numeric$word)) 

Anker_top100 <- Anker_no_numeric %>% 
  count(word) %>% 
  arrange(-n) %>% 
  head(100)
Anker_top100
```


```{r wordcloud}
Anker_cloud <- ggplot(data = Anker_top100, aes(label = word)) +
  geom_text_wordcloud() +
  theme_minimal()

Anker_cloud
```

### worldstar i farver 
```{r wordcloud-pro}
ggplot(data = Anker_top100, aes(label = word, size = n)) +
  geom_text_wordcloud_area(aes(color = n), shape = "star") +
  scale_size_area(max_size = 12) +
  scale_color_gradientn(colors = c("darkgreen","blue","red")) +
  theme_minimal()
```


### Sentiment analyse med AFINN_da

  -  AFINN_da af Finn Årup Nielsen

"afinn_da": rangering fra de 5 mest posetive til de 5 mest negative 
```{r afinn_}
afinn <- read_csv2("data/AFINN_da.csv")

AFINN_da_pos <- afinn %>% 
  filter(value %in% c(3,4,5))

AFINN_da_pos  
```
### Sentiment analyse med afinn_da: 

### Anker.pdf med måling af værdier som både er posetiver og negativer 
```{r bind-afinn}
Anker_tokens %>% distinct(word)
Anker_afinn <- Anker_stop %>% 
  inner_join(afinn)
Anker_afinn
```

### sentiment rangering med graf over posetiver og negativer 
```{r count-afinn}
Anker_afinn_hist <- Anker_afinn %>% 
  count(value)

# her bliver de plottet : 
ggplot(data = Anker_afinn_hist, aes(x = value, y = n)) +
  geom_col(aes(fill = value)) +
  theme_bw()
```

### større undersøgning af de 100 ord 
```{r afinn-2}
Anker_afinn2 <- Anker_afinn %>% 
  filter(value == -2)
```

### Ord med den højeste score i posetiver/negativer 
```{r afinn-2-more}
# de 2 mest unikke ord :
unique(Anker_afinn2$word)      

# optælling og plotting 
Anker_afinn2_n <- Anker_afinn2 %>% 
  count(word, sort = TRUE) %>% 
  mutate(word = fct_reorder(factor(word), n))


ggplot(data = Anker_afinn2_n, aes(x = word, y = n)) +
  geom_col() +
  coord_flip() +
  theme_bw()

```

### Opsummering af Jørgensens tale i score 
```{r summarize-afinn2}
Anker_summary <- Anker_afinn2 %>% 
  summarize(
    mean_score = mean(value),
    median_score = median(value)
  )
Anker_summary 
```
