---
title: 'Helle Thorning Schmidt 2012'
author: "Victor Valdemar Hjuler" 
output: html_document              
---
### Læsning af grundpakke, 

```{r setup, include=FALSE}
knitr::opts_chunk$set(echo = TRUE,
                      warning = FALSE,
                      message = FALSE)

library(tidyverse)
library(here)

# For text mining:

library(pdftools)
library(tidytext)
library(textdata) 
library(ggwordcloud)
```



### Helle_thorning.pdf
```{r get-document}
Helle_path <- here("data","Helle_Thorning_Schmidts_nytårstale_2012.pdf")
Helle_text <- pdf_text(Helle_path)
```

### valg af sider
```{r single-page}
Helle_p9 <- Helle_text[1:5]
Helle_p9
```


### Splittelse af linjerne 
 
```{r split-lines}
Helle_df <- data.frame(Helle_text) %>% 
  mutate(text_full = str_split(Helle_text, pattern = '\n')) %>% 
  unnest(text_full) %>% 
  mutate(text_full = str_trim(text_full)) 

# More information: https://cran.r-project.org/web/packages/stringr/vignettes/regular-expressions.html
```

### opdelling af kolonner i tokens 

```{r tokenize}
Helle_tokens <- Helle_df %>% 
  unnest_tokens(word, text_full)
Helle_tokens

```

### optælling af ord 

```{r count-words}
Helle_wc <- Helle_tokens %>% 
  count(word) %>% 
  arrange(-n)
Helle_wc
```

### fjern stopordliste 

```{r stopwords}
Helle_stop <- Helle_tokens %>% 
  anti_join(stop_words) %>% 
  select(-Helle_text)     
```

#Tæller ordene igen: 

```{r count-words2}
Helle_swc <- Helle_stop %>% 
  count(word) %>% 
  arrange(-n)
```

#Denne kode fjerner alle nummere fra pdf.filen

```{r skip-numbers}

Helle_no_numeric <- Helle_stop %>% 
  filter(is.na(as.numeric(word)))
```

### de mest hyppige ord i wordcloud  

```{r wordcloud-prep}
length(unique(Helle_no_numeric$word))

# de 100 mest hyppige ord 
Helle_top100 <- Helle_no_numeric %>% 
  count(word) %>% 
  arrange(-n) %>% 
  head(100)
Helle_top100
```

```{r wordcloud}
Helle_cloud <- ggplot(data = Helle_top100, aes(label = word)) +
  geom_text_wordcloud() +
  theme_minimal()

Helle_cloud
```

### de 100 hyppige ord i en stjerne formel i farver 
```{r wordcloud-pro}
ggplot(data = Helle_top100, aes(label = word, size = n)) +
  geom_text_wordcloud_area(aes(color = n), shape = "star") +
  scale_size_area(max_size = 12) +
  scale_color_gradientn(colors = c("darkgreen","blue","red")) +
  theme_minimal()
```

### Sentiment analysis med AFINN_ da af Finn Årup Nielsen


### "afinn_2": top 5 posetiver/ negativer & indlæsning af AFINN_da
```{r afinn_da}
afinn <- read.csv2("data/AFINN_da.csv")


# Let's look at the pretty positive words:
AFINN_da_pos <- afinn %>% 
  filter(value %in% c(3,4,5))

# Do not look at negative words in class.   
AFINN_da_pos 
```



###  Sentiment analyse med afinn_da: 

### Anker.pdf med måling af værdier som både er posetiver og negativer 

```{r bind-afinn}
Helle_tokens %>% distinct(word)
Helle_afinn <- Helle_stop %>% 
  inner_join(afinn)
Helle_afinn
```

### sentiment rangering med graf over posetiver og negativer 

```{r count-afinn}
Helle_afinn_hist <- Helle_afinn %>% 
  count(value)

# Plot them: 
ggplot(data = Helle_afinn_hist, aes(x = value, y = n)) +
  geom_col(aes(fill = value)) +
  theme_bw()
```

### Større undersøgning af de 100 ord 

```{r afinn-2}
Helle_afinn2 <- Helle_afinn %>% 
  filter(value == 2)
```

```{r afinn-2-more}
# de mest hyppige ord med  2-score :
unique(Helle_afinn2$word)

# optælling & plotting
Helle_afinn2_n <- Helle_afinn2 %>% 
  count(word, sort = TRUE) %>% 
  mutate(word = fct_reorder(factor(word), n))


ggplot(data = Helle_afinn2_n, aes(x = word, y = n)) +
  geom_col() +
  coord_flip() +
  theme_bw()
```


### Opsummering af Thorning-schmidts tale i score 

```{r summarize-afinn}
Helle_summary <- Helle_afinn2 %>% 
  summarize(
    mean_score = mean(value),
    median_score = median(value)
  )
Helle_summary

```
