---
title: "Lars Løkke Rasmussens 2016"
author: "Victor Valdemar Hjuler"
Navn: Victor Valdemar Hjuler
---
### Grundpakke    
```{r setup, include=FALSE}
knitr::opts_chunk$set(echo = TRUE,
                      warning = FALSE,
                      message = FALSE)

library(tidyverse)
library(here)

# For text mining:

library(pdftools)
library(tidytext)
library(textdata) 
library(ggwordcloud)
```


### Lars_Løkke_2016.pdf:
```{r get-document}
Lars_path <- here("data","Lars_Løkke_Rasmussens_nytårstale_2016.pdf")
Lars_text <- pdf_text(Lars_path)
```

### Valg af sider 
```{r single-page}
Lars_p5 <- Lars_text[1:5]
Lars_p5
```

### Splittelse af linjerne 

```{r split-lines}
Lars_df <- data.frame(Lars_text) %>% 
  mutate(text_full = str_split(Lars_text, pattern = '\n')) %>% 
  unnest(text_full) %>% 
  mutate(text_full = str_trim(text_full))  

```

### opdelling af kolonner i tokens 

```{r tokenize}
Lars_tokens <- Lars_df %>% 
  unnest_tokens(word, text_full)
Lars_tokens

```

### optælling af ord 
```{r count-words}
Lars_wc <- Lars_tokens %>% 
  count(word) %>% 
  arrange(-n)
Lars_wc
```

### Fjen stopword
```{r stopwords}
Lars_stop <- Lars_tokens %>% 
  anti_join(stop_words) %>% 
  select(-Lars_text)     
```

### Optælling af ordene igen : 
```{r count-words2}
Lars_swc <- Lars_stop %>% 
  count(word) %>% 
  arrange(-n)
```

### Fjen nummere i pdf/talen 
```{r skip-numbers}

Lars_no_numeric <- Lars_stop %>% 
  filter(is.na(as.numeric(word)))
```

### de mest hyppige ord i wordcloud  

```{r wordcloud-prep}
length(unique(Lars_no_numeric$word))

Lars_top100 <- Lars_no_numeric %>% 
  count(word) %>% 
  arrange(-n) %>% 
  head(100)
Lars_top100
```

```{r wordcloud}
Lars_cloud <- ggplot(data = Lars_top100, aes(label = word)) +
  geom_text_wordcloud() +
  theme_minimal()

Lars_cloud
```

### Farveindeling i sjerne
```{r wordcloud-pro}
ggplot(data = Lars_top100, aes(label = word, size = n)) +
  geom_text_wordcloud_area(aes(color = n), shape = "star") +
  scale_size_area(max_size = 12) +
  scale_color_gradientn(colors = c("darkgreen","blue","red")) +
  theme_minimal()
```

### AFINN_da from Finn Årup Nielsen,


### "afinn_da": rangering fra de 5 mest posetive til de 5 mest negative 

```{r afinn}
afinn <- read_csv2("data/AFINN_da.csv")

AFINN_da_pos <- afinn %>% 
  filter(value %in% c(3,4,5))

AFINN_da_pos 
```


### Sentiment analyse med afinn_da: 

### Anker.pdf med måling af værdier som både er posetiver og negativer  

```{r bind-afinn2}
Lars_tokens %>% distinct(word)
Lars_afinn <- Lars_stop %>% 
  inner_join(afinn)
Lars_afinn
```

### sentiment rangering med graf over posetiver og negativer 

```{r count-afinn}
Lars_afinn_hist <- Lars_afinn %>% 
  count(value)

# Plot them: 
ggplot(data = Lars_afinn_hist, aes(x = value, y = n)) +
  geom_col(aes(fill = value)) +
  theme_bw()
```

### større undersøgning af de 100 ord 

```{r afinn-2}
# What are these '100' words?
Lars_afinn2 <- Lars_afinn %>% 
  filter(value == 2)
```

### Ord med den højeste score i posetiver/negativer 


```{r afinn-2-more}
# ord med 2-score :
unique(Lars_afinn2$word)

# optælling & plotting
Lars_afinn2_n <- Lars_afinn2 %>% 
  count(word, sort = TRUE) %>% 
  mutate(word = fct_reorder(factor(word), n))


ggplot(data = Lars_afinn2_n, aes(x = word, y = n)) +
  geom_col() +
  coord_flip() +
  theme_bw()

```

###  Opsummering af Løkkes tale i score 
```{r summarize-afinn}
Lars_summary <- Lars_afinn %>% 
  summarize(
    mean_score = mean(value),
    median_score = median(value)
  )
Lars_summary 
```
