---
title: 'Mette Frederiksen 2021'
author: "Victor Valdemar Hjuler" 
output: html_document             
---
### Læsning af grundpakke
```{r setup, include=FALSE}
knitr::opts_chunk$set(echo = TRUE,
                      warning = FALSE,
                      message = FALSE)

library(tidyverse)
library(here)

# For text mining:

library(pdftools)
library(tidytext)
library(textdata) 
library(ggwordcloud)
```



### Mette_Frederikksen_2021.pdf
```{r get-document}
Mette_path <- here("data","Mette_Frederiksens_nytårstale_2021.pdf")
Mette_text <- pdf_text(Mette_path)
```

### valg af de enkel sider 
```{r single-page}
Mette_p5 <- Mette_text[1:5]
Mette_p5
```

### Splittelse af linjerne 

```{r split-lines}
Mette_df <- data.frame(Mette_text) %>% 
  mutate(text_full = str_split(Mette_text, pattern = '\n')) %>% 
  unnest(text_full) %>% 
  mutate(text_full = str_trim(text_full)) 

```

### opdelling af kolonner i tokens 

```{r tokenize}
Mette_tokens <- Mette_df %>% 
  unnest_tokens(word, text_full)
Mette_tokens
# See how this differs from `Mette_pdf`
# Each word has its own row! 
``` 

### optælling af ord 

```{r count-words}
Mette_wc <- Mette_tokens %>% 
  count(word) %>% 
  arrange(-n)
Mette_wc
```

### fjern stopordliste 

```{r stopwords}
Mette_stop <- Mette_tokens %>% 
  anti_join(stop_words) %>% 
  select(-Mette_text)     
```

#Tæller ordene igen: 

```{r count-words2}
Mette_swc <- Mette_stop %>% 
  count(word) %>% 
  arrange(-n)
```

### Denne kode fjerner alle nummere fra pdf.filen

```{r skip-numbers}

Mette_no_numeric <- Mette_stop %>% 
  filter(is.na(as.numeric(word)))
```

### de mest hyppige ord i wordcloud  

```{r wordcloud-prep}
length(unique(Mette_no_numeric$word))

# de 100 mest hyppige ord 
Mette_top100 <- Mette_no_numeric %>% 
  count(word) %>% 
  arrange(-n) %>% 
  head(100)
Mette_top100
```

### Wordcloud med de top100 mest hyppige ord 

```{r wordcloud}
Mette_cloud <- ggplot(data = Mette_top100, aes(label = word)) +
  geom_text_wordcloud() +
  theme_minimal()

Mette_cloud
```

### Wordstar i farver
```{r wordcloud-pro}
ggplot(data = Mette_top100, aes(label = word, size = n)) +
  geom_text_wordcloud_area(aes(color = n), shape = "star") +
  scale_size_area(max_size = 12) +
  scale_color_gradientn(colors = c("darkgreen","blue","red")) +
  theme_minimal()
```


### Sentiment analysis med AFINN_ da af Finn Årup Nielsen


### "afinn_2": top 5 posetiver/ negativer & indlæsning af AFINN_da

"afinn_da": Words ranked from -5 (very negative) to +5 (very positive)
```{r afinn_da}
afinn <- read_csv2("data/AFINN_da.csv")


AFINN_da_pos <- afinn %>% 
  filter(value %in% c(3,4,5))

AFINN_da_pos 
```


### Sentiment analyse med afinn_da: 

### Anker.pdf med måling af værdier som både er posetiver og negativer 

First, bind words in `Poul.pdf` to `afinn` lexicon:
```{r bind-afinn}
Mette_tokens %>% distinct(word)
Mette_afinn <- Mette_stop %>% 
  inner_join(afinn)
Mette_afinn
```

### sentiment rangering med graf over posetiver og negativer 

```{r count-afinn}
Mette_afinn_hist <- Mette_afinn %>% 
  count(value)

# Plot them: 
ggplot(data = Mette_afinn_hist, aes(x = value, y = n)) +
  geom_col(aes(fill = value)) +
  theme_bw()
```

### Større undersøgning af de 100 ord 

```{r afinn-2}
# What are these '100' words?
Mette_afinn2 <- Mette_afinn %>% 
  filter(value == 2)
```

### Ord med den højeste score i posetiver/negativer 


```{r afinn-2-more}
# De ord med højst 2-score
unique(Mette_afinn2$word)      

# optælling & plotting
Mette_afinn2_n <- Mette_afinn2 %>% 
  count(word, sort = TRUE) %>% 
  mutate(word = fct_reorder(factor(word), n))


ggplot(data = Mette_afinn2_n, aes(x = word, y = n)) +
  geom_col() +
  coord_flip() +
  theme_bw()

```

###  Opsummering af Frederiksens tale i score 

```{r summarize-afinn}
Mette_summary <- Mette_afinn %>% 
  summarize(
    mean_score = mean(value),
    median_score = median(value)
  )
Mette_summary 
```
