---
title: "Poul Schluter 1983"
author: "Victor Valdemar Hjuler" 
output: html_document           
---

```{r setup, include=FALSE}
knitr::opts_chunk$set(echo = TRUE,
                      warning = FALSE,
                      message = FALSE)

library(tidyverse)
library(here)

# For text mining:

library(pdftools)
library(tidytext)
library(textdata) 
library(ggwordcloud)
```


### Poul_schluter.pdf:
```{r get-document}
Poul_path <- here("data","Poul_Schlüters_nytårstale_1983.pdf")
Poul_text <- pdf_text(Poul_path)
```


# valg af sider 
```{r single-page}
Poul_p9 <- Poul_text[1:5]
Poul_p9
```



### Splittelse af linjerne 
```{r split-lines}
Poul_df <- data.frame(Poul_text) %>% 
  mutate(text_full = str_split(Poul_text, pattern = '\n')) %>% 
  unnest(text_full) %>% 
  mutate(text_full = str_trim(text_full)) 

```

### opdelling af kolonner i tokens 
```{r tokenize}
Poul_tokens <- Poul_df %>% 
  unnest_tokens(word, text_full)
Poul_tokens

```

### optælling af ord 
```{r count-words}
Poul_wc <- Poul_tokens %>% 
  count(word) %>% 
  arrange(-n)
Poul_wc
```

 

### fjern stopordliste 
```{r stopwords}
Poul_stop <- Poul_tokens %>% 
  anti_join(stop_words) %>% 
  select(-Poul_text)     
```

#Tæller ordene igen: 
```{r count-words2}
Poul_swc <- Poul_stop %>% 
  count(word) %>% 
  arrange(-n)
```

#Denne kode fjerner alle nummere fra pdf.filen
```{r skip-numbers}

Poul_no_numeric <- Poul_stop %>% 
  filter(is.na(as.numeric(word)))
```



### de mest hyppige ord i wordcloud  
```{r wordcloud-prep}
length(unique(Poul_no_numeric$word))

# 100 mest vigtigt ord i en cloud
Poul_top100 <- Poul_no_numeric %>% 
  count(word) %>% 
  arrange(-n) %>% 
  head(100)
Poul_top100
```
### Wordcloud med de top100 mest hyppige ord 
```{r wordcloud}
Poul_cloud <- ggplot(data = Poul_top100, aes(label = word)) +
  geom_text_wordcloud() +
  theme_minimal()

Poul_cloud
```

### Wordstar i farver
```{r wordcloud-pro}
ggplot(data = Poul_top100, aes(label = word, size = n)) +
  geom_text_wordcloud_area(aes(color = n), shape = "star") +
  scale_size_area(max_size = 12) +
  scale_color_gradientn(colors = c("darkgreen","blue","red")) +
  theme_minimal()
```


### Sentiment analysis med AFINN_ da af Finn Årup Nielsen


### "afinn_2": top 5 posetiver/ negativer & indlæsning af AFINN_da
```{r afinn}
afinn <- read_csv2("data/AFINN_da.csv")

AFINN_da_pos <- afinn %>% 
  filter(value %in% c(3,4,5))

AFINN_da_pos 
```



### Sentiment analyse med afinn_da: 

### Anker.pdf med måling af værdier som både er posetiver og negativer 

```{r bind-afinn}
Poul_tokens %>% distinct(word)
Poul_afinn <- Poul_stop %>% 
  inner_join(afinn)
Poul_afinn
```

### sentiment rangering med graf over posetiver og negativer 

```{r count-afinn}
Poul_afinn_hist <- Poul_afinn %>% 
  count(value)

# her bliver de plottet : 
ggplot(data = Poul_afinn_hist, aes(x = value, y = n)) +
  geom_col(aes(fill = value)) +
  theme_bw()
```

### Større undersøgning af de 100 ord 

```{r afinn-2}
Poul_afinn2 <- Poul_afinn %>%  
  filter(value == 2)
```

### Ord med den højeste score i posetiver/negativer 


```{r afinn-2-more}
# De ord med højst 2-score words:
unique(Poul_afinn2$word)

# optælling & plotting
Poul_afinn2_n <- Poul_afinn2 %>% 
  count(word, sort = TRUE) %>% 
  mutate(word = fct_reorder(factor(word), n))


ggplot(data = Poul_afinn2_n, aes(x = word, y = n)) +
  geom_col() +
  coord_flip() +
  theme_bw()


```
###  Opsummering af Schluters  tale i score 


```{r summarize-afinn}
Poul_summary <- Poul_afinn2 %>% 
  summarize(
    mean_score = mean(value),
    median_score = median(value)
  )
Poul_summary 
```
